臺灣高等法院民事裁定
110年度抗字第984號
抗  告  人  陳國章  

上列抗告人因與相對人陳奕任等間請求損害賠償事件，聲請閱卷
，對於中華民國110年7月7日臺灣新竹地方法院裁定（110年度聲
更字第1號）提起抗告，本院裁定如下： 
    主  文
抗告駁回。
抗告訴訟費用由抗告人負擔。
    理  由
一、抗告意旨略以：伊與相對人陳奕任等間請求損害賠償事件（
    原法院109年度訴字第1026號，下稱本案訴訟），向原法院
    聲請閱覽臺灣新竹地方檢察署（下稱新竹地檢署）107年度
    偵字第5363號、108年度偵續字第11號、臺灣高等檢察署（
    下稱高檢署）108年度上聲議字第3409號卷宗資料（下合稱
    偵查卷宗），原法院以110年度聲字第8號裁定（下稱第8號
    裁定）駁回，伊提起抗告，本院以110年度抗字第399號裁定
    廢棄該裁定，發回原法院另為適法之處理，第8號裁定法官
    未迴避，仍以110年度聲更字第1號裁定（下稱原裁定）駁回
    閱卷聲請，違反民事訴訟法第32條第7款、第33條第1項第2
    款規定，已侵害伊訴訟權，且本案訴訟已經終局判決經上訴
    第二審法院，縱准伊於原法院或第二審法院閱卷，均無從實
    質回復伊審級利益，本件抗告事件應由本案訴訟審理法院合
    併審理，將原法院裁判均廢棄，准許伊本案請求，或將本案
    訴訟發回原法院更為審理等語。
二、按當事人得向法院書記官聲請閱覽、抄錄或攝影卷內文書，
    或預納費用聲請付與繕本、影本或節本。民事訴訟法第242
    條第1項定有明文。前開規定旨在使當事人對於訴訟事件內
    容能有充分了解，以為本案訴訟準備，而得保護其訴訟權利
    。又當事人聲請閱卷，應向訴訟繫屬法院或卷宗所在法院為
    之，此由民事訴訟法第242條第6項授權訂定之民事閱卷規則
    第18條：「案件裁判後，經提起上訴或抗告者，聲請人如向
    原審法院聲請閱卷，仍應准許，原法院承辦書記官，應先將
    卷宗交閱後再送上級法院。但卷宗已送上級法院時，應將其
    閱卷聲請書轉送由上級法院指定閱卷時間並通知之」規定可
    知。
三、查抗告人提起本案訴訟，經原法院於民國110年1月29日判決
    駁回抗告人之訴，抗告人聲明上訴，本案訴訟卷宗於110年4
    月30日送本院，偵查卷宗則經原法院於同年2月2日歸還新竹
    地檢署及高檢署（見原法院聲更字卷第13、15、17頁），上
    開卷宗已非在原法院，原法院自無從再提供抗告人閱覽。且
    查抗告人已於同年9月3日、16日向本院聲請閱覽新竹地檢署
    107年度偵字第5363號、108年度偵續字第11號卷宗，有閱卷
    聲請書可據（見本院卷第27、29頁），於110年4月30日以後
    如有閱覽其他卷宗必要，抗告人得向本院聲請，而非向原法
    院聲請。是原法院於110年7月7日以原裁定駁回抗告人之閱
    卷聲請，並無違誤。另按民事訴訟法第32條第7款所謂法官
    曾參與該訴訟事件之前審裁判者，應自行迴避，係指法官就
    同一事件已參與下級審之裁判者，嗣後不得再參與上級審之
    裁判者而言。第8號裁定法官既無上述應自行迴避情形，亦
    無符合民事訴訟法第33條第1項第2款規定遭裁定迴避事實，
    是第8號裁定法官駁回抗告人閱卷聲請，無違反民事訴訟法
    第32條第7款、第33條第1項第2款規定情事，抗告人據此指
    摘原裁定違法而侵害其訴訟權，自不足採。
四、綜上，於原法院作成原裁定時，卷宗既已不在原法院，原裁
    定駁回抗告人之閱卷聲請，核無違誤。抗告論旨指摘原裁定
    不當，聲明廢棄，為無理由，應予駁回。
五、據上論結，本件抗告為無理由，爰裁定如主文。　　
中　　華　　民　　國　　110 　年　　9 　　月　　24　　日
                  民事第十五庭  
                      審判長法  官  陳慧萍
                            法  官  戴嘉慧
                            法  官  陳杰正
正本係照原本作成。
不得再抗告。
中　　華　　民　　國　　110 　年　　9 　　月　　24　　日
　　　　　　　　　　　　　　書記官  林雅瑩